【裁判字號】    99,監,133
【裁判日期】    990428
【裁判案由】    選定會同開具財產清冊之人
【裁判全文】
臺灣臺中地方法院民事裁定               99年度監字第133號
聲  請  人  乙○○
相對人即受  甲○○○
監護宣告人
上列當事人間聲請選定會同開具財產清冊之人事件，本院裁定如
下：
    主  文
指定丙○○為會同開具財產清冊之人。
聲請費用由聲請人負擔。
    理  由
一、本件聲請意旨略以：相對人為聲請人之妻，相對人前於民國
    97年11月17日上午10時29分許，因車禍致受有頭部外傷、左
    側硬腦膜下出血、左側腦挫傷出血、蜘蛛網膜下出血、右鎖
    骨骨折、顱骨骨折、水腦症、左側顱骨缺損等傷害，經送醫
    治療後，經醫師診斷結果認相對人意識不清，且為永久失能
    之情形，經本院以98年度禁字第388 號裁定宣告禁治產，並
    由聲請人為其監護人在案，茲為確保相對人之權益，爰依法
    聲請選定關係人即相對人之長子丙○○為會同開具財產清冊
    之人等語。
二、按民法總則中華民國97年5月2日修正之條文施行前，已為禁
    治產宣告者，視為已為監護宣告；繫屬於法院之禁治產事件
    ，其聲請禁治產宣告者，視為聲請監護宣告；聲請撤銷禁治
    產宣告者，視為聲請撤銷監護宣告；並均於修正施行後，適
    用修正後之規定，民法總則施行法第4 條定有明文。上開按
    民法總則中華民國97年5月2日修正之條文，於98年11月23日
    施行，故相對人甲○○○應視為已受監護宣告，合先敘明。
三、次按受監護宣告之人應置監護人；法院為監護之宣告時，應
    依職權就配偶、四親等內之親屬、最近1 年有同居事實之其
    他親屬、主管機關、社會福利機構或其他適當之人選定1 人
    或數人為監護人，並同時指定會同開具財產清冊之人，修正
    後之民法第1110條、第1111條第1項定有明文。
四、經查：聲請人主張相對人為其配偶，相對人前經本院98年度
    禁字第388 號民事裁定宣告禁治產在案，且由聲請人為相對
    人之監護人等情，業據聲請人提出前揭民事裁定影本、戶籍
    謄本等證物為證。又相對人之次子黃國棟、三子黃枝德均同
    意由關係人丙○○（男、56年11月7 日生、國民身分證統一
    編號：Ｚ000000000號）擔任會同開具財產清冊之人（見卷附
    之親屬團體會議推定監護人說明書、親屬系統表、親屬會議
    紀錄），丙○○亦於99年4 月22日到庭表明擔任會同開具財
    產清冊人之意願，爰指定丙○○為會同開具財產清冊之人。
五、依非訟事件法第21條第1項，裁定如主文。
中    華    民    國    99    年    4     月    28    日
                  家事法庭      法  官  郭妙俐
以上正本係照原本作成
如對本裁定抗告，須於裁定送達後10日之不變期間內，向本院提
出抗告狀。
中    華    民    國    99    年    4     月    28    日
                                書記官  魏宏銘

司法院資訊處製作；財團法人民間司法改革基金會備份。
